Minutes et répertoires du notaire Nicolas BAULDRY, 6 juillet 1623 - décembre 1632 (étude XIX)
Archives nationales
- Minutes de Nicolas BAULDRY, janvier 1623 - décembre 1631; MC/ET/XIX/390 - MC/ET/XIX/464
  - Minutes. 1627, juin - décembre, juin - décembre 1627; MC/ET/XIX/396
    - MARAIS de FRANCE (dessèchement des) § Accord entre les associés au dessèchement des MARAIS de FRANCE et Robert GADOUYN écuyer concernant des murs de clôture que ce dernier aurait fait faire pour enclore 40 journaux de marais en Charente, 8 juin 1627; MC/ET/XIX/396
    - CURAS (Laurent) maçon demeurant à Montevrain § Quittance par Françoise de VILLIERS ép. procuratrice de. .. à Pierre CHALAIS et Laurence CAULMONT sa femme de la somme de 16 £ restant de 22 £. qui avait été adjugée à son mari par sentences donnée au bailliage de Meaux, 11 juin 1627; MC/ET/XIX/396
      quittance; Curas, Laurent
    - CHARENTON-SAINT MAURICE § Titre nouvel par Jean BEDOUIN meunier de Gournay d'une maison située à CHARENTON-SAINT MAURICE, 12 juin 1627; MC/ET/XIX/396
    - BOURGEOIS (Jehan) valet de chambre du duc d'Elboeuf rue de la Cloche Perche paroisse Saint-Paul § Mariage de Jean BOURGEOIS avec Françoise CAIGNART fille de gens Anne CAIGNART veuve de Marc Mar JUSTINIAN - Parmi les témoins du coté de la future épouse Vincent POPHILLAT marchand maître tapissier et Jeanne LEGER sa femme, 16 juin 1627; MC/ET/XIX/396
      contrat de mariage; Bourgeois, Jean
    - PLANTIN (Jacques) conseiller du roi receveur général en la Cour des monnaies bailli de Saint-Germain-des-Prés § Constitution de rentes par Jacques PLANTIN Eustache LE MOYNE avocat au Parlement et leurs femmes à Claude de BUGNON écuyer sr dud. lieu trésorier de France général des finances r. Saint-Antoine paroisse Saint-Gervais de 412 £. 10 sols de rentes moy. 660 Lts, 18 juin 1627; MC/ET/XIX/396
      constitution de rente; Plantin, Jacques
    - CORNILLON (Louis) dudit bourgeois de Paris demeurant au bout de la rue des Célestins paroisse Saint-Paul § Quittance par Louis CORNILLON à Jeanne LE ROUX procureur au Châtelet de la somme de 400 l.ts. à prendre sur une somme de 860 l. transportée audit LE ROUX par feue Madeleine BOUCHER veuve de Estienne DEFRER, 21 juin 1627; MC/ET/XIX/396
    - RUZÉ (Anthoine) chevalier surintendant de finances seigneur d'Effiat § Procuration par Anthoine RUZÉ en son nom à cause de Marie de FOURCY son ep. fille et héritière en partie de Jean de F. superintendant de bâtiments du Roi et Renée MOREAU son ep. conjointement avec Henry de F. seigneur de Chessy surintendant des bat. du Roi à Louis CHABOUILLÉ procureur au Parlement pour poursuivre ts les procès concernant lad. succession, 23 juin 1627; MC/ET/XIX/396
    - BONNETIERE (apprentissage) § Apprentissage durant 2 mois de Marguerite LYON fille jouissante de ses droits rue de la Tannerie paroisse Saint-Gervais chez Jeanne HENRY marchande bonnetière rue de la Mortellerie paroisse Saint-Gervais moyennant 15 l., 24 juin 1627; MC/ET/XIX/396
    - RUZÉ (Anthoine) chevalier surintendant des finances seigneur d'Effiat § Procuration par Anthoine RUZÉ à Pierre MARION procureur au Châtelet pour reprendre conjointement avec Henry de FOURCY surintendant des bâtiments ts les procès et différents concernant la succession de Jean de FOURCY et Marie MOREAU son ep., 24 juin 1627; MC/ET/XIX/396
    - COUVERTURE (marché de) § Marché par lequel Robert CHARPENTIER, maître couvreur rue au maire paroisse Saint Luc des Champs promet à François BERLAN conseiller du Roi, receveur général du tailleur et autres de faire la couverture d'une maison que Saint-Martin leur appartenant, 25 juin 1627; MC/ET/XIX/396
      marché; Charpentier, Robert; Berlan, François
    - ASNIERE (terroir d') lieud. la fosse de Gloire § Titre nouvel par Jean BRIFFAULT vigneron à Chenevillier de 1/2 arpent de vignes 3 terroir d'ASNIERE, 29 juin 1627; MC/ET/XIX/396
      titre nouvel; Gennevilliers (Hauts-de-Seine); Asnières-sur-Seine (Hauts-de-Seine)
    - MARTIN de MAUVOY (Isaac) conseiller aux conseils d'état et privé r. Bourgtibourg paroisse Saint-Paul § Procuration par Isaac MARTIN de MAUVOY pour en son nom faire ttes démarches concernant le dessèchement des marais de France et l'association des maroquins façon de Flandre, 29 juin 1627; MC/ET/XIX/396
    - RUZÉ (Antoine) chevalier surintendant des finances seigneur d'Effiat § Transport par Antoine RUZÉ à la congrégation de l'oratoire acceptant Pierre de BERULLE supérieur général de lad. congrégation de 1000 L. de rente, 30 juin 1627; MC/ET/XIX/396
      transport de droits; Ruzé, Antoine
    - FOURCY (Henry de) seigneur de Chessy; conseiller aux conseils d'état et privé; Surintendant des bâtiments § Bail durant 4 ans par .. à Jean DOHIN bourgeois de Paris demeurant des fille N.D. d'une maison et dépendance situées r. de Jouy attenante celle dud. F. moy. 300 £. par an, 30 juin 1627; MC/ET/XIX/396
    - RUZE (Anthoine) chevalier Surintendant des finances seigneur d'Effiat § Vente par Henry de FOURCY seigneur de Chessy à Anthoine RUZE de 1000 L. de rentes sur l'H. de V. moy. 16000 Lts., 30 juin 1627; MC/ET/XIX/396
      acte de vente; Ruze, Anthoine
    - MARAIS de FRANCE (dessèchement des) § Procuration par Antoine RUZÉ chevalier, surintendant des finances seigneur d'Effiat à cause de Marie de FOURCY son ep. - Henry de FOURCY seigneur de Clessy. Surintendant des finances - héritiers de Jean de FOURCY et Renée MOREAU son ep. - Isaac MARTIN de MAUVOY Cons. du R en ses Conseils, intéressés à l'entreprise de dessèchement des MARAIS de FRANCE à TESSIER receveur général des finances à Montpellier - concernant l'affaire des marais de Capestang, 1er juillet 1627; MC/ET/XIX/396
    - CORNILLON (Louis) marchand bourgeois de Paris rue du Petit Musc paroisse Saint-Paul § Vente par Louis CORNILLON aux enfants de Marguerite DELESCURE, son épouse en secondes noces de moulins qui lui appartenaient moyennant 10 800 l.ts., 1er juillet 1627; MC/ET/XIX/396
    - SAINT ANTOINE DES CHAMPS (abbaye) § Bail durant 18 ans par les religieuses de abbaye SAINT ANTOINE DES CHAMPS à Léonard LEBRET demeurant sur le chemin de Charonne à Claude FOUQUERET demeurant à Popincourt ts 2 jardiniers de terres situées au terroir de Paris entre la porte Saint-Antoine et lad. abbaye moy. 115 L. par an, 2 juillet 1627; MC/ET/XIX/396
    - LEVY (Henry de... duc de VENTADOUR) Pair de France logé en son hôtel r. de Tournon du fg Saint-Germain-des-Prés paroisse Saint-Sulpice § Vente par Henry duc de VENTADOUR LEVY en son nom, agissant pour liesse de LUXEMBOURG son ep. à Antoine RUZÉ chevalier, surintendant des finances de la terre seigneurie et baronnie de MASSY en la prévôté de Paris. moy. 90000 £ts, 3 juillet 1627; MC/ET/XIX/396
      acte de vente; Levy, Henry de... duc de Ventadour
    - SAINT-ANTOINE-DES-CHAMPS (abbaye) § Déclaration concernant le bail fait par les religieuses de abbaye SAINT-ANTOINE-DES-CHAMPS de la pièce de la fontaine aud. lieu et leur appartenant le 28 janvier 1614, 8 juillet 1627; MC/ET/XIX/396
      déclaration; bail; Saint-Antoine-des-Champs, abbaye
    - CORNILLON (Louis) marchand bourgeois de Paris rue du Petit Musc paroisse Saint-Paul § Constitution de rentes par Louis CORNILLON et Marie LE MAISTRE sa femme aux religieuses de Saint-Antoine des Champs, 8 juillet 1627; MC/ET/XIX/396
    - HEBERT (Jehanne) ép. de Jean Charpentier maître savetier r. de la Mortellerie paroisse Saint-Gervais § Testament de Jeanne HEBERT, 11 juillet 1627; MC/ET/XIX/396
      testament; Hebert, Jeanne
    - SAINT ANTOINE (rue) § Bail durant 3 ans par Claude LE CORDELIER écurier sr de la Brosse demeurant ss la Mortellerie paroisse Saint-Eustache et Charles CANTO avocat au Parlement demeurant r. Saint-Antoine paroisse Saint-Gervais à Ligier HENRY maître cordonnier. d'une maison rue SAINT ANTOINE moy. 340 Lts, 12 juillet 1627; MC/ET/XIX/396
    - SAINT ANTOINE DES CHAMPS (terroir) § Titre nouvel par Mathias MANON maître charron au fg Saint-Antoine d'une maison située à SAINT ANTOINE DES CHAMPS, 12 juillet 1627; MC/ET/XIX/396
      titre nouvel; Saint Antoine des Champs, terroir
    - BOIS (transport de) § Marché par lequel Jean BUSSY et Estienne RAUBART voituriers par eau rue Traversine paroisse Saint-Etienne du Mont promettent de continuer le tirage de plusieurs pieux de transport de BOIS pont de Chatou, 13 juillet 1627; MC/ET/XIX/396
    - VITRIER (apprentissage) § Mise en apprentissage pour 2 ans par Claude LECOUR Pierre LEGROS - Pierre LEFEBURE - Antoine SOULIGNAC jurés vitriers - en la présence de Olivier LORGET balayeur et nettoyeur de la porte et cochonnerie de Paris - de Pierre L. son fils âgé de 15 ans chez Louis PINAIGRIER maître vitrier r. et paroisse Saint-Germain-l'Auxerrois - restant des 4 années qui avaient été conclu par autre contrat passé avec Jean MAHO maître vitrier et peintre sur verre le 31 juillet 1620 pard. Robinot et Cartier notaire au Châtelet, 15 juillet 1627; MC/ET/XIX/396
      contrat d'apprentissage; Lecour, Claude; Legros, Pierre; Lefébure, Pierre; Soulignac, Antoine; Lorget, Olivier; L., Pierre; Pinaigrier, Louis; Maho, Jean; Robinot; Cartier
    - Saint-Nicolas-du-Chardonnet (Marguilliers de) § Quittance de rachat par Marguilliers de Saint-Nicolas-du-Chardonnet à Antoine RUZE Surintendant des finances marquis d'Effiat, 22 juillet 1627; MC/ET/XIX/396
      quittance; Saint-Nicolas-du-Chardonnet, marguilliers de
    - Bail pour une durée de trois années donné par Pierre Passart, conseiller au parlement, à Jérôme Cousinet, notaire au Châtelet, demeurant rue Sainte-Avoye, d'une maison rue Sainte-Avoye, moyennant 400 l. de loyer par an., 27 juillet 1627; MC/ET/XIX/396
      bail; Sainte-Avoie (rue); Cousinet, Jérôme (16..?-1670); Passart, Pierre; notaire
    - COUTURIERE (apprentissage de) § Mise en apprentissage par Anne FAULTREL épouse de Nicolas BURET fondeur en l'Arsenal du Roi durant 2 ans de Anne MOREAU fille de défunt Pierre MOREAU son 1er mari âgée de 14 ans chez Marie BAUDRYN maîtresse couturière moyennant 60 l.ts., 29 juillet 1627; MC/ET/XIX/396
    - ROCHAS dit LA ROCHE (Claude) tailleur r. Saint-Honoré paroisse Saint-Germain-l'Auxerrois § Mariage de Claude ROCHAS dit LA ROCHE natif de Villars de Lans en Dauphiné fils de feu Claude ROCHAS marchand aud. lieu avec Elisabeth LEGASTELIER fille de Robert L. et de feue Perine VAUDERON, 29 juillet 1627; MC/ET/XIX/396
      contrat de mariage; Rochas dit La Roche, Claude
    - CHEVAUX de TRAIT (fourniture de) § Marché par lequel 4 voiturier par eau permettant a Guillaume GUYART voiturier par eau à Chalons de fournir 8 CHEVAUX de TRAIT Chalons ts les bateaux lui appartenant moyennant 40 sols par courbe de chevaux, 31 juillet 1627; MC/ET/XIX/396
    - SAINT ANTOINE DES CHAMPS (abbaye) § Bail durant 8 ans par les religieuses de l'abbaye SAINT ANTOINE DES CHAMPS à Antoine ADAM jardinier à Popincourt de terres situées aud. lieu moy. 16 £. par an, 3 août 1627; MC/ET/XIX/396
    - EMPESEUSE et MONTEUSE de COLLETS (Apprentissage) § mise en apprentissage durant 6 mois par Etienne DU CLOUD orfèvre demeurant ds le cloître des quinze vingt de Anne de BEAUFORT sa cousine âgée de 19 ans avec Suzanne PEAN empezeuse et monteuse de collets veuve de Thiennette BONNION marchand bourgeois de Paris r. Saint-Antoine paroisse Saint-Paul moy. 75 Lts., 3 août 1627; MC/ET/XIX/396
    - FORTIN (Nicolas) vigneron demeurant à Fontenay Saint-Vincennes § Donnation mutuelle entre Nicolas FORTIN et Jeanne MINGUET sa femme, 3 août 1627; MC/ET/XIX/396
      donation; Fortin, Nicolas
    - GRAINS et FOURRAGE (marché de) § Marché par lequel Thomas GIRAULT marchand bourgeois de Paris rue Geoffroy Lasnier à l'enseigne de l'épée de bois vend à Charles de MASLON seigneur de Bercy, président au Gd Conseil et autres la quantité de 12 muids d'avoine et 10 milliers de foin, 9 août 1627; MC/ET/XIX/396
      marché; Grains et Fourrage, Marché de
    - MEUBLES (location de) § Bail durant 3 ans par François MAUREAU dit PARADIS aide de fourrière de la reine demeurant rue neuve Sainte-Catherine paroisse Saint-Paul à Pierre LENORMAND secrétaire ordinaire de la Chambre du Roi de location de MEUBLES moy. 75 £. par an, 13 août 1627; MC/ET/XIX/396
      bail; Meubles, location de
    - DOHIN (Estienne) + marchand bourgeois de Paris § Titre nouvel par les héritiers d'Estienne DOHIN, 14 août 1627; MC/ET/XIX/396
      titre nouvel; Dohin, Estienne
    - CANONS (marché de) § Marché par lequel Louys de GENTILLOT Capitaine de la Marine de France demeurant à Saint-Foy en Agenais, logé en l'ile du Palais en la maison ou pend pour enseigne l'image Saint-Claude promet à Armand Cardinal de RICHELIEU Grand maître chef et Surintendant général de la navigation et commerce de France, stipulant pour lui Isaac MARTIN de MAUVOY conseiller aux Conseils d'État et Privé, secrétaire dud Cardinal pour le fait de la marine de France dont il se dit avoir charge de faire fabriquer en Hollande diverses quantité de CANONS moyennant 69 l. ts par cent de livre poisant de sol. canons au prix de la Haye, 17 août 1627; MC/ET/XIX/396
    - PARIS Château du Louvre § Devis et M. de menuiserie pour le plafond du petit lambris, cheminée, niche, porte de la chapelle dans l'antichambre de la Reine, et du petit cabinet qui s'y trouve. .. par Jean de GOUFFREVILLE, m /e/ menuisier fbg. Saint-Honoré, 17 août 1627; MC/ET/XIX/396
      devis
    - BOIS de CHARPENTERIE § Transport par les héritiers de Marie DELESCURE ép. de LouisCORNILLON marchand bourgeois de Paris de la moitié leur appt. de diverses marchandises de. .. moy. 1000 Lts, 24 août 1627; MC/ET/XIX/396
      Delescure, Marie
    - CORNILLON (Louis) marchand bourgeois de Paris § Vente à Louys CORNILLON par les héritiers de Marie DELESCURE jadis sa femme de diverses marchandises de Bois de charpenterie moyennant 1000 l.ts., 24 août 1627; MC/ET/XIX/396
    - MONTMORENCY (Charlotte de) duchesse d'Angoulême ep. de Charles VALOIS duc d'Angoulême C/te/ d'Auvergne § Quittance par Charlotte de MONTMORENCY à Claude GALLARD Cons. Secrétaire du Roi receveur des consignation de la somme de 5156 £. concernant l'adjudication de la terre et seigneurie du GROSBOIS saisi sur Nicolas de HARLAY chevalier seigneur de Saucy et Marie MOREAU son ep., 1er septembre 1627; MC/ET/XIX/396
      quittance; Montmorency, Charlotte de
    - BOURSIN (Eloi) maître charpentier bourgeois de Paris r. Saint-Louis paroisse Saint-Gervais à l'enseigne du bout du monde § Quittance par Bonaventure LECLERC compteur et déchargeur de marée à. .. et Claude DU FOUR sa femme de la somme de 600 £. pour droits successifs qui lui sont advenus après le décès de Bernardin LECLERC son père, 1er mari de lad. DU FOUR; Transport de rentes à la même date, 9 septembre 1627; MC/ET/XIX/396
      transport de droits; quittance; Boursin, Eloi
    - LE VAVASSEUR (Jean) plombier ordinaire des bat. du Roi; r. bourg l'abbé paroisse Saint-demt Saint-Gilles § Quittance par .. à Henry de FOURCY seigneur de Chessy surintendant et ordonnateur des bat. du Roi de la somme de 3 000 L. qui lui sont dues pour travaux exécutés pour le compte de défunt J. de FOURCY, 15 septembre 1627; MC/ET/XIX/396
      quittance; Le Vavasseur, Jean
    - CHEVAUX de TRAIT (fourniture de) § Marché par lequel 3 voituriers par eau demeurant au Normandie promettent à Julien SENÉ marchand voiturier par eau à Villeneuve de Roy en Bourgogne de lui fournir 12 CHEVAUX de TRAIT pour faire un transport de sel, fourniture de CHEVAUX de TRAIT Joygny, 16 septembre 1627; MC/ET/XIX/396
    - CANTO (Charles) avocat au Parlement rue Saint-Antoine paroisse Saint-Paul § Bail durant 3 ans par Charles CANTO et autres d'une maison située rue de Thiron paroisse Saint-Paul moyennant VI/XX/ lts, 17 septembre 1627; MC/ET/XIX/396
      bail; Canto, Charles
    - COUSINET (Marguerite) veuve de François d'Amboise conseiller aux conseils d'état et privé maître des requêtes de son hôtel demeurant à l'Arsenal § Procuration par Marguerite COUSINET tutrice d'Anthoine d'AMBOISES son fils unique chevalier seigneur du Mesnil Bouret, lieutenant du grand maître général de l'artillerie à Louis DU TILLET trésorier et payeur de la gendarmerie de France pour vendre à la Reine mère du Roi une place située rue de Tournon au faubourg Saint-Germain, 17 septembre 1627; MC/ET/XIX/396
      procuration; Cousinet, Marguerite
    - SAINT ANTOINE DES CHAMPS (abbaye) § Transaction entre les religieuses de l'abbaye SAINT ANTOINE DES CHAMPS et Antoine BOUCHEROT laboureur à Champagne près Beaumont/Oise concernant 6 bail a rentes par elle fait du FIEF Saint-ANTOINE du Champagne leur appartenant acte passé le 1er décembre 1611, 17 septembre 1627; MC/ET/XIX/396
      bail; accord; Saint Antoine des Champs, abbaye
    - THIERRY (Joseph) marchand boulanger de petit pain r. Saint-Martin paroisse Saint-J. de la B § Inventaire après le décès de Joseph THIERRY à la requête de Claude de VERBERY sa veuve, 30 septembre 1627; MC/ET/XIX/396
      inventaire; Thierry, Joseph
    - MOULIN le Rouge situé sur la Marne à Charenton nouvellement construit § Bail durant 7 ans du MOULIN le Rouge moy. 600 £. pour les six 1er années et 650 £ pour la dernière, 7 octobre 1627; MC/ET/XIX/396
    - LE DREUX (Claude) marchand mercier au palais § Mariage de Claude LE DREUX fils de défunt Jean L. bourgeois de Paris et de Marguerite BERNARD sa veuve; avec Marie THIERY fille de défunt Joseph THIERY de boulanger de petit pain et de Claude de VERBERYE sa vve., 10 octobre 1627; MC/ET/XIX/396
      contrat de mariage; Le Dreux, Claude
    - COIN (Genevieve) épouse de François Saybouet chevalier gentilhomme servant de la Maison du Roi Seigneur de Saint-Martin rue de Jouy paroisse Saint-Paul § Ratification par Geneviève COIN de 2 constitutions de rentes, 17 octobre 1627; MC/ET/XIX/396
      ratification; Coin, Genevieve
    - SAINT ANTOINE DES CHAMPS (abbaye) § Bail à rentes par les religieuses de SAINT ANTOINE DES CHAMPS à Jean de BOURGES marchand mercier d'une pièce de terre dépendant de leur abb. aud. lieu, 21 octobre 1627; MC/ET/XIX/396
    - SAINT ANTOINE DES CHAMPS (abbaye) § Bail durant 9 ans par les religieuses de abbaye SAINT ANTOINE DES CHAMPS d'une maison et ferme situées à ANNET et terre en dépendant, 23 octobre 1627; MC/ET/XIX/396
    - MONHEROU (Jean de) conseiller du roi trésorier de son argenterie r. et paroisse Saint-Paul § Procuration par Jean de MONHEROU et Louise FERRAS son épouse pour en son nom vendre 3 maisons à Orléans, 23 octobre 1627; MC/ET/XIX/396
    - BOISSEAU (Léon) avocat au Parlement rue Saint-Antoine paroisse Saint-Paul § Mariage de Léon BOISSEAU fils de défunt Simon B. bourgeois de Paris et Perrone FICQUET sa veuve avec Jeanne LECLERC fille de défunt Jean L. bourgeois de Paris et Catherine AUBERT sa veuve, 26 octobre 1627; MC/ET/XIX/396
      contrat de mariage; Boisseau, Léon
    - S/t/ ANTOINE DES CHAMPS (abbaye) § Bail durant 9 ans par les religieuses de abbaye Saint-ANTOINE DES CHAMPS de la terre et seigneurie de CHALLENDRÉ leur appt., 27 octobre 1627; MC/ET/XIX/396
      bail; S/T/ Antoine des Champs, abbaye
    - GENIEULLE (Claude) maître maçon bourgeois de Paris § Constitution de rentes par. .. et Anthoinette GILLES sa femme aux religieuses de SAINT-ANTOINE-DES-CHAMPS, 30 octobre 1627; MC/ET/XIX/396
      constitution de rente; Genieulle, Claude
    - DOHIN (Jehan) bourgeois de Paris r. de Jouy paroisse Saint-Paul § Transport par Jean DOHIN à Bernardin GRENOLIAS receveur au grenier à sel de Tonnerre du droit de bail qui lui fut fait par Henry de FOURCY Surintendant des bat. de la maison de laquelle il demeure attenante celle où demeure lad. F. moy. 300 L.ts, 9 novembre 1627; MC/ET/XIX/396
      bail; transport de droits; Dohin, Jean
    - BAZOCHE LES GALLERANDES § Quittance par Cornille ROGER valet de chambre et garde du cabinet de la Reine demeurant rue Saint-Honoré en son nom et se portant fort de François DU JARDIN orfèvre et valet de chambre du Roi à Claude et Pierre FOUGERON l'aîné laboureur de la somme de 1306 L. concernant leurs affaires à BAZOCHE LES GALLERANDES, 10 novembre 1627; MC/ET/XIX/396
      quittance
    - CHARPENTERIE (marché de) § Marché par lequel Charles DROUYN maître charpentier, r. Saint-Antoine paroisse Saint-Paul promet à Denis GASTEAU maître charcutier de faire les travaux de. .. pour une échoppe vis à vis le carrefour Saint-Paul, 12 novembre 1627; MC/ET/XIX/396
    - COLLIN (Anthoine) + Co/n/ charpentier § Vente par Jeanne FROYER veuve de. .. à Nicole JACQUENIN ép. de Claude BOURNIZIEN maître savetier d'un bateau lavoir moy. 300 Lts, 13 novembre 1627; MC/ET/XIX/396
      acte de vente; Collin, Anthoine
    - PAILLARD (Pierre) laboureur à Bercy paroisse de Conflans § Arrêté de compte entre Pierre PAILLARD et Mathurin PAILLARD boulanger à Saint-Antoine-des-Champs paroisse Saint-Paul, son frère, tuteur des enfants mineurs de lui et de Jeanne BURE sa femme, 24 novembre 1627; MC/ET/XIX/396
      Paillard, Pierre
    - CHALUMEAU (Guillaume) + marchand hôtelier bourgeois de Paris § Inventaire après le décès de... et Marguerite PERNIER jadis sa femme à la requête de François de MONT PLAISIR tailleur d'habits r. de la Haute Vannerie, 26 novembre 1627; MC/ET/XIX/396
      inventaire; Chalumeau, Guillaume
    - REVERSÉ (François) notaire au Châtelet r. de Poitou au marais § Vente par François REVERSÉ à Pierre DAMOME marchand au Pré Saint-Gervais de Terre situées à PANTIN, 30 novembre 1627; MC/ET/XIX/396
      acte de vente; Reversé, François
    - MONHEROU (Jean de) conseiller du roi trésorier de son argenterie rue et paroisse Saint-Paul § Désistement du bail d'une maison située rue de la grande fripperie à l'enseigne de la Salamandre. Acte passé le 6 avril 1624 pard. Mesnard et Baudouyer not., 2 décembre 1627; MC/ET/XIX/396
    - MONHEROU (Jean de) conseiller du roi trésorier de son argenterie § Bail durant 4 ans par Jean de MONHEROU tuteur des enfants mineurs d'Olivier SIVANT bourgeois de Paris et Louise FERAS jadis sa femme ep. en seconde noce de Jean de MONHEROU à Lucien QUENET marchand fripier r. de la Chausseterie à l'enseigne des 2 anges d'une boutique située r. de la Gde Friperie du coté de la rue de la Chaussetterie à l'enseigne de la salamandre moy. VI/XX/XV £ts par an, 2 décembre 1627; MC/ET/XIX/396
    - FERAS (Anthoine) + marchand bourgeois de Paris § Constitution de rentes par Marguerite DURANT Vve de Jacques OLIVIER marchand bourgeois de Paris demeurant r. Montmartre paroisse Saint-Eustache à Elisabeth de LAISTRE Vve de Anthoine FERAS r. des lavandière paroisse Saint-Germain-l'Auxerrois, tutrice de ses 2 enfants mineurs, 4 décembre 1627; MC/ET/XIX/396
      constitution de rente; Feras, Anthoine
    - OFFICE de GREFFIER des DESPRIS de VINS (élection de Meaux) créé par édit de février 1627 § Vente par les commissaires députés par le Roi de l'élection de Meaux OFFICE de GREFFIER des DESPRIS, 6 décembre 1627; MC/ET/XIX/396
      acte de vente; Office de Greffier des despris de Vins, élection de Meaux
    - MARAIS de FRANCE (entreprise des) en Picardie § Quittances aux habitants de VERTON en Picardie concernant l'entreprise de dessèchement des entreprises des MARAIS de FRANCE, 10 décembre 1627; MC/ET/XIX/396
      quittance; Marais de France, entreprise des
    - LE PAIGE (Pierre) boulanger de petit pain demeurant à Saint-Antoine-des-Champs § Mariage de Pierre LE PAIGE fils de Pierre L. boulanger de petit pain et de Madelaine DU SAUROY son ép. avec Anne de VERSONGNE fille de défunt Toussaint de V. laboureur Saint-Reuilly et Marguerite de VITRY son ép., 19 décembre 1627; MC/ET/XIX/396
      contrat de mariage; Le Paige, Pierre
    - PEAUX (fourniture de) § Marché par lequel Jean VINCENT marchand boucher à Charenton paroisse de Conflans promet à Leonard PUYSIER marchand mégissier gde rue Mouffetard au fg Saint-Marceau de lui fournir ttes les fournitures de PEAUX de mouton provenant de ses abattis moy. 84 L. par cent, 21 décembre 1627; MC/ET/XIX/396
      marché; Peaux, fourniture de